臺灣宜蘭地方法院交通事件裁定　　　　100年度交聲字第161號
移
異　議　人
即受處分人　陳旺財
上列受處分人因違反道路交通管理處罰條例案件，對於臺北市交
通事件裁決所於民國100年7月13日所為之處分（原處分案號：北
市裁罰字第22-A1A147553號），聲明異議，本院裁定如下：
    主  文
異議駁回。
    理  由
一、按汽車在同向二車道以上之道路，除應依標誌或標線之指示
    行駛外，並應遵守下列規定：變換車道時，應讓直行車先行
    ，並注意安全距離，道路交通安全規則第98條第1項第6款定
    有明文。又按汽車駕駛人，爭道行駛有在多車道不依規定駕
    車者，處新臺幣（下同）600元以上1,800元以下罰鍰，又汽
    車駕駛人有違反第45條之情形者，記違規點數1點，道路交
    通管理處罰條例第45條第4款、第63條第1項第1款分別定有
    明文。又汽車駕駛人，駕駛汽車違反道路交通安全規則，因
    而肇事致人受傷者，記違規點數3點，道路交通管理處罰條
    例第61條第3項前段，亦有明文。
二、原處分意旨略以：異議人即受處分人陳旺財於100年3月6日
    下午4時許，駕駛其所有車牌號碼231-CT號營業一般小客車
    ，行經臺北市○○○路○段與景中街口時，由該羅斯福路6段
    4車道路段之第2車道（本件所稱車道數，均由內側往外側計
    算），變換車道往第3車道行駛時，未讓後方直行車即由曹
    嘉芮所騎乘之車號012-CKT號機車先行且未注意安全距離，
    曹嘉芮並因而受傷，而經警以變換車道時未讓直行車先行且
    未注意安全距離為由舉發。嗣異議人於舉發通知單上所載之
    應到案日期前向原處分機關提出申訴，經原處分機關函請舉
    發單位調查結果，仍認異議人確有前開違規行為，原處分機
    關乃於100年7月13日以異議人有「在多車道不依規定駕車者
    」、「違反道路交通安全規則肇事致人受傷」之違規事實，
    依道路交通管理處罰條例第45條第4款、第63條第1項（原處
    分漏載第1款）、第61條第3項（原處分漏載前段）規定，裁
    處異議人罰鍰600元，併記違規點數共4點。
三、異議意旨略以：對方係駕駛在同一個車道，伊變換至第3車
    道，機車也變換車道尾隨而至，未保持安全距離剎車不及才
    發生擦撞，且對方人也無恙，為此聲明異議云云。
四、經查：
（一）本件異議人所駕駛之車號231-CT營業一般小客車與證人曹
      嘉芮所騎乘之車號012-CKT號機車，於100年3月6日下午4
      時許，在臺北市○○○路○段與景中街口發生車禍事故一
      節，業據異議人坦認在卷，且經證人曹嘉芮於本院調查時
      證述明確，並有道路交通事故調查報告表、現場圖、臺北
      市政府警察局文山二分局交通分隊交通事故談話紀錄表在
      卷可稽，自堪信為真實。又證人曹嘉芮因此交通事故而受
      有膝蓋瘀青之傷害等情，亦據證人曹嘉芮於本院調查時證
      述明確，並有臺北市政府警察局文山二分局交通分隊交通
      事故補充資料表附卷可考，亦堪信為真實。
（二）至異議人雖辯稱其並未有在多車道不依規定駕車之違規行
      為云云，然依證人曹嘉芮於本院調查時證稱：「異議人從
      快車道右轉過來我的車道前面，轉過來的時候我看到他一
      開始沒有打方向燈，後來才打，我來不及閃，所以就撞到
      他的車尾，就摔車了，我沒有跟在他後面，我是騎在慢車
      道，當時沒有變換車道，一直在慢車道，就是第3車道」
      等語明確（見本院卷第69-70頁筆錄），故依證人曹嘉芮
      所述，可知異議人確有由第2車道變換車道至第3車道之行
      為無誤，參以證人劉盛良於警詢時證稱：「當時計程車沿
      羅斯福路6段南向北行駛第2車道，看見我招手，於是經過
      該路口後，便向右行駛第3車道，有一機車此時同向行駛
      第3車道，該機車見計程車向右變換車道，於是也向右變
      換車道」等語明確（見本院卷第51頁交通事故談話紀錄表
      ），顯見證人曹嘉芮確實本來即行駛於第3車道，而係因
      異議人變換車道至第3車道後，證人曹嘉芮為閃避異議人
      所駕駛之車輛，始欲變換至第4車道而閃避不及始與異議
      人發生車禍事故無誤，可見異議人確有於變換車道時，未
      讓直行車先行，而未注意安全距離之違規行為甚明。
五、從而，本件異議人確有於前開時、地在多車道不依規定駕車
    ，並因而肇事致人受傷之違規情事，實堪以認定。原處分機
    關依道路交通管理處罰條例第45條第4款、第63條第1項第1
    款（原處分漏載第1款）、第61條第1項前段（原處分漏載前
    段）之規定，裁處異議人罰鍰600元，併記違規點數共4點，
    並無違誤。本件聲明異議核無理由，應予駁回。
據上論斷，應依道路交通事件處理辦法第18條，裁定如主文。
中    華    民    國   100    年    12    月    30    日
                  交通法庭法  官  鄭貽馨
以上正本證明與原本無異。
如不服本裁定，應於裁定送達後5日內，向本院提出抗告狀。（
應附繕本）
                          書記官  高雪琴
中    華    民    國   100    年    12    月    30    日